hr-HR: Ormar prekrivni element tipa: Puni preklop; Umetnuto; Djelomični preklop; Ostalo
fi: Kaapinoven saranointitapa: Täysi peitto; Upotettu; Osittainen peitto; Muu
de: Auflagetyp des Schranks: Voll aufliegend; Inliegend; Halb aufliegend; Sonstige
vi: Kiểu phủ tủ: Phủ toàn phần; Khung chìm; Phủ một phần; Khác
it: Tipo di sovrapposizione del mobile: Sovrapposizione totale; A incasso; Sovrapposizione parziale; Altro
cs: Typ překrytí dvířek skříňky: Plně naložené; Vložené; Částečně naložené; Jiné
tr: Dolap yerleşimi tipi: Tam bindirme; Gömme; Kısmi bindirme; Diğer
ja: キャビネットオーバーレイタイプ: フルオーバーレイ; インセット; パーシャルオーバーレイ; その他
lt-LT: Spintelės uždengimo tipas: Pilnas perdengimas; Įleidžiamosios; Dalinio perdengimo; Kita
pt-BR: Tipo de sobreposição de gabinete: Sobreposição total; Embutida; Sobreposição parcial; Outro
sk-SK: Typ prekrytia skriniek: Úplné prekrytie; Vložené; Čiastočné prekrytie; Iné
hu: Szekrényajtó-fedés típusa: Teljes ráütődő; Közéütődő; Részben ráütődő; Egyéb
el: Τύπος επικάλυψης ντουλαπιού: Πλήρης επικάλυψη; Ένθετη; Μερική επικάλυψη; Άλλο
da: Overlægstype for skabslåger: Helt dækkende; Indliggende; Delvist dækkende; Andet
es: Tipo de solapamiento de la puerta del gabinete: Sobreposición completa; Incrustado; Sobreposición parcial; Otro
bg-BG: Тип на припокриване на вратичките на шкафовете: Пълно покритие; Вградено; Частично покритие; Други
sv: Skåpöverlagringstyp: Heltäckande; Infälld; Delvis täckande; Övrigt
sl-SI: Stil prekrivanja vrat: Polno prekrivanje; Vstavljeno; Delno prekrivanje; Drugo
th: ประเภทการวางซ้อนของตู้: ทับขอบเต็ม; ฝังในกรอบ; ทับขอบบางส่วน; อื่นๆ
zh-TW: 櫥櫃覆蓋類型: 全蓋式; 嵌入式; 半蓋式; 其他
ru: Тип наложения дверцы шкафа: Полное наложение; Вкладной; Частичное наложение; Другое
fr: Type de recouvrement du meuble: Superposition complète; Encastré; Superposition partielle; Autre
ro-RO: Tipul de suprapunere a dulapului: Suprapunere completă; Încastrat; Suprapunere parțială; Altele
nl: Kast overlay-type: Volledig opliggend; Inliggend; Gedeeltelijk opliggend; Overig
pt-PT: Tipo de sobreposição de armário: Sobreposição total; Embutido; Sobreposição parcial; Outro
ko: 캐비닛 오버레이 유형: 풀 오버레이; 인셋; 부분 오버레이; 기타
nb: Overleggstype for skap: Helt utenpåliggende; Innfelt; Delvis utenpåliggende; Annet
en: Cabinet overlay type: Full overlay; Inset; Partial overlay; Other
pl: Typ nakładania drzwi szafki: Pełne nałożenie; Wpuszczane; Częściowe nałożenie; Inne
zh-CN: 橱柜门盖方式: 全覆盖; 嵌入式; 半覆盖; 其他